臺灣橋頭地方法院民事判決
  111年度岡小字第371號
原      告  東方大地大廈管理委員會

法定代理人  施珮珍  
被      告  羅水發  
上當事人間請求給付管理費事件，本院於民國111年9月13日言詞
辯論終結，判決如下：
    主      文
被告應給付原告新台幣12,130元，及自民國111年3月20日起至清
償日止，按週年利率百分之5計算之利息。
訴訟費用新台幣1,000元由被告負擔。
本判決第一項得假執行。但被告如以新台幣12,130元為原告預供
擔保，免為假執行。
    事實及理由
一、本件原告之法定代理人，於訴訟繫屬中由陳彥志變更為施珮
    珍，其新任法定代理人施珮珍具狀聲明承受訴訟，核與民事
    訴訟法第170條、第175條第1項及第176條規定相符，應予准
    許。
二、原告主張：原告為東方大地大廈依法成立之管理委員會，被
    告為坐落高雄市○○區○○段0○號建物所有權人，係東方大地大
    廈區分所有權人，惟被告欠繳自民國109年7月起至110年9月
    止之管理費（每季1期，共5期）共新台幣（下同）12,130元
    ，經原告於110年12月14日以存證信函定期催告，被告仍未
    繳納，依公寓大廈管理條例第21條規定，原告得請求被告加
    計法定遲延利息如數清償等情，並聲明：如主文第1、2項所
    示。
三、被告則以：被告對於原告請求管理費及其金額均無意見，惟
    原告以水塔佔用被告所有之土地，被告應得拒付管理費，或
    主張減免管理費等語，資為抗辯，並聲明：原告之訴駁回。
四、按區分所有權人或住戶積欠應繳納之公共基金或應分擔或其
    他應負擔之費用已逾二期或達相當金額，經定相當期間催告
    仍不給付者，管理負責人或管理委員會得訴請法院命其給付
    應繳之金額及遲延利息。公寓大廈管理條例第21條定有明文
    。本件原告主張之上開事實，為被告所不爭執，並據原告提
    出建物登記謄本、管理費收費管制表及存證信函在卷可稽，
    自堪信為實在，則原告請求被告加計法定遲延利息給付12,1
    30元，於法即屬有據。又被告雖辯稱：原告以水塔佔用其土
    地，其得拒繳管理費云云，惟原告為依法設置之管理委員會
    ，負責區分所有權人會議決議事項之執行，收益、公共基金
    及其他經費之收之、保管及運用，並非自然人，自無從置放
    物品以佔用被告之土地，則被告之土地遭人佔用，乃被告是
    否對該人另行提起訴訟以資解決之問題，並非得據以對原告
    拒繳管理費之正當理由，是被告此部分之抗辯，為無可採。
五、綜上所述，原告依公寓大廈管理條例第21條規定，請求如主
    文第1項所示之內容，為有理由，應予准許。
六、准許宣告假執行及訴訟費用負擔之依據：民事訴訟法第436
    之20、第392條第2項及第78條。
中　　華　　民　　國　　111 　年　　9 　　月　　20　　日
                岡山簡易庭  法  官  林昶燁
以上正本係照原本作成。
如對本判決上訴，須於判決送達後20日內向本院提出上訴狀。如
委任律師提起上訴者，應一併繳納上訴審裁判費。
中　　華　　民　　國　　111 　年　　9 　　月　　20　　日
                            書記官  顏崇衛